【裁判字號】    98,簡抗,2
【裁判日期】    980417
【裁判案由】    給付補償金
【裁判全文】
臺灣桃園地方法院民事裁定               98年度簡抗字第2號
抗  告  人  甲○○
相  對  人  乙○○
上列當事人間請求給付補償金事件，抗告人對於民國98年3 月16
日本院中壢簡易庭98年度壢簡調字第81號裁定提起抗告，本院裁
定如下：
    主  文
抗告駁回。
抗告費用由抗告人負擔。
    理  由
一、抗告意旨略以：抗告人為國軍老舊眷村改建條例施行前，經
    國防部主管機關存證有案之「中華新村」之違占建戶（門牌
    號碼：桃園縣中壢市○○里○○路48巷19號，下稱系爭建物
    ），且抗告人簽立予國防部之「桃園縣『中華新村』違占建
    戶遷購『自立新村、精忠六村』國宅基地申請書」業經鈞院
    公證處公證人認證在案，抗告人依法有權領取國防部所發放
    之補償款。嗣抗告人向國防部領取第一期補償款新台幣（下
    同）100 萬元後，因相對人向國防部提出異議，國防部乃暫
    緩發放第二期補償款30萬元予抗告人，然抗告人確實有權領
    取補償款，故提起本件訴訟請求裁決抗告人始有權領取第二
    期補償款。原審法院將本件訴訟移送相對人住所地之台灣屏
    東地方法院審理，然上開基地申請書既經鈞院公證處認證，
    已符合民事訴訟法第17條之規定，且系爭建物係坐落於貴轄
    ，依民事訴訟法第10條之規定，本件訴訟亦得由不動產所在
    地之法院即鈞院管轄。是以，原審裁定移送台灣屏東地方法
    院應有違誤等語。
二、原審裁定則以：相對人住所地位於台灣屏東地方法院之轄區
    ，本院對於本件訴訟尚無管轄權，故依民事訴訟法第1 條第
    1 項前段、第28條第1 項之規定以職權裁定移送台灣屏東地
    方法院。
三、按因不動產之物權或其分割或經界涉訟者，專屬不動產所在
    地之法院管轄；其他因不動產涉訟者，得由不動產所在地之
    法院管轄。又按因登記涉訟者，得由登記地之法院管轄。民
    事訴訟法第10條、第17條固有明文。惟查，由抗告人所訴之
    事實觀之，係主張伊對於國防部第二期補償款30萬元有領取
    權，其訴訟標的既非係對於本院公證處之認證有所爭執，亦
    非屬不動產物權本身或本於物權而生之物上請求權，自無上
    開法文之適用，本院對於本件訴訟即無管轄權。是原審依民
    事訴訟法第1 條第1 項前段、第28條第1 項之規定，將本件
    訴訟移送被告住所地法院即台灣屏東地方法院，於法尚無不
    合，抗告人提起本件抗告，洵屬無據，應予駁回。
四、爰裁定如主文。
中    華    民    國    98    年    4     月    17    日
                  民事第一庭  審判長法  官  郭琇玲
                                    法  官  陳婉玉
                                    法  官  陳雪玉
本裁定不得再抗告。
上列正本證明與原本無異。
中    華    民    國    98    年    4     月    24    日
                                    書記官  吳瓊英


司法院資訊處製作；財團法人民間司法改革基金會備份。
